# 请教章程中规定的现金股利占当期实现的可分配利润的比例？

提问人：wangxjiang 时间：2011-12-13 23:05:47
请教章程中规定的现金股利占当期实现的可供配利润的比例，这里的当期实现的可供分配利润是指净利润还是指净利润扣除法定公积金后的金额？

回答人：chenyiwei
一般理解是后者，因为以前利润分配表中“可供股东分配的利润”是扣除了法定盈余公积计提数的。 但上市公司在定期报告中披露的现金分红比例，其分母是不扣除法定盈余公积计提数的。